臺灣新北地方法院民事裁定
111年度勞小抗字第2號
抗  告  人  梁崇民  
相  對  人  蔡欣雅  
上列當事人間請求損害賠償事件，抗告人對於中華民國111年3月
18日本院110年度勞小字第78號所為裁定提起抗告，本院裁定如
下：
    主  文
抗告駁回。
抗告程序費用新臺幣壹仟元由抗告人負擔。
    理  由
一、按關於請求給付金錢或其他代替物或有價證券之訴訟，其標
    的金額或價額在新臺幣（下同）10萬元以下者，適用小額程
    序；其標的金額或價額在50萬元以下者，得以當事人之合意
    適用小額程序，其合意應以文書證之，民事訴訟法第436條
    之8第1、4項定有明文。次按小額訴訟程序之原告如為訴之
    變更、追加，除當事人合意繼續適用小額程序並經法院認為
    適當者外，僅得於民事訴訟法第436條之8第1項之範圍內為
    之，民事訴訟法第436條之15亦有明定。準此，在小額程序
    ，原告變更或追加他訴，均須為民事訴訟法第436條之8第1
    項所定之訴訟（即標的金額或價額在10萬元以下者），始得
    為之；如原告追加他訴與原訴標的合併計算已逾10萬元、而
    在50萬元以下者，依民事訴訟法第436條之8第4項規定，除
    兩造以文書合意繼續適用小額程序者外，就超過10萬元部分
    ，仍為法所不許，此乃現行小額程序旨在簡速解決紛爭之制
    定目的所致，僅在尊重當事人程序選擇權下，方准許於兩造
    同意仍依小額程序進行訴訟時，法院可就原告請求金額在50
    萬元以下部分進行審理，以達紛爭迅速處理之效。故當事人
    為訴之變更、追加，如逾民事訴訟法第436條之8第1項所定
    訴訟範圍者，除有上述兩造合意仍適用小額程序之情形外，
    法院應認其變更、追加之新訴為不合法，以裁定駁回之。
二、抗告意旨略以：基礎事實同一情況下，依法得金額擴充，且
    依據法院計算金額，已繳足裁判費，應先安排調解庭，辦理
    民事訴訟事件應行注意事項明定等語。
三、經查，抗告人於民國（下同）110年3月2日起訴聲明主張相
    對人故意違失，應予賠償99,000元，年息5%，自105年10月1
    7日起算至清償日止（見本院三重簡易庭110年度重司小調字
    第706號卷第11頁），是依抗告人起訴聲明，本件自應適用
    小額訴訟程序。嗣抗告人於110年12月17日以民事準備程序
    狀為訴之擴張請求相對人給付109,000元（見原審卷第23頁
    ），顯見本件抗告人追加部分已逾民事訴訟法第436條之8第
    1項之金額範圍，相對人以民事答辯狀及當庭表示不同意擴
    張訴之聲明後繼續適用小額程序（見原審卷第86、321頁）
    ，可知抗告人未能與他造合意繼續適用小額程序，依上開說
    明，則原告追加之訴顯非合法，應逕予駁回。從而，原審認
    抗告人所為訴之追加違反民事訴訟法第436條之15規定，裁
    定駁回抗告人追加之訴，尚無不合。抗告人以前揭情詞提起
    抗告，求予廢棄，為無理由，其抗告應予駁回。
四、據上論結，本件抗告為無理由，依民事訴訟法第436條之32
    第3項、第495條之1第1項、第449條第1項、第95條、第78條
    ，裁定如主文。
中　　華　　民　　國　　111 　年　　6 　　月　　24　　日
                勞動法庭      審判長法　官　饒金鳳
                                    法　官　吳幸娥
                                    法　官　劉以全
以上正本係照原本作成
本裁定不得再抗告
中　　華　　民　　國　　111 　年　　6 　　月　　24　　日
                                    書記官　許慧禎